臺灣新北地方法院刑事判決　　　　　 110年度審易字第1512號
公　訴　人　臺灣新北地方檢察署檢察官
被　　　告　何俊男




上列被告因侵占案件，經檢察官提起公訴（110 年度偵字第2205
5 號），本院判決如下：
    主  文
甲○○犯業務侵占罪，累犯，處有期徒刑捌月。
未扣案之犯罪所得新臺幣肆萬柒仟元沒收，於全部或一部不能沒
收或不宜執行沒收時，追徵其價額。
    事實及理由
壹、查被告甲○○所犯係死刑、無期徒刑、最輕本刑為3 年以上
    有期徒刑以外之罪，其於準備程序就被訴事實為有罪之陳述
    ，經告知簡式審判程序之旨，並聽取其與檢察官之意見後，
    本院認無不得或不宜改依簡式審判程序進行之處，爰依刑事
    訴訟法第273 條之1 第1 項、第284 條之1 之規定，裁定進
    行簡式審判程序。
貳、本案犯罪事實、證據及應適用之法條，除下列事項應予更正
    、補充外，餘均引用附件即檢察官起訴書之記載：
一、犯罪事實欄一第25至26行所載之「迨108 年2 月6 日縮刑期
    滿假釋未經撤銷」，應更正為「迨108 年2 月11日保護管束
    期滿，假釋未經撤銷」。
二、犯罪事實欄二及證據並所犯法條欄一證據清單及待證事實編
    號二所載之「游輝耀」，均應更正為「乙○○」。
三、證據並所犯法條欄二關於被告本件犯行構成累犯是否加重其
    刑部分，應補充「被告前有如犯罪事實欄一所載經法院科刑
    及執行之紀錄，此有臺灣高等法院被告前案紀錄表1 份在卷
    可參，其於有期徒刑執行完畢5 年內，故意再犯本件犯行而
    構成累犯，考量其前有數次侵占案件，而由法院論罪科刑之
    個案情節，顯見其有一再觸犯同類犯罪之特別惡性，以及對
    刑罰反應力較為薄弱之情狀，並參酌司法院大法官會議解釋
    第775 號解釋意旨，認就其本件犯行加重最低本刑，與憲法
    罪刑相當之原則無違，依刑法第47條第1 項規定加重其刑」
    。
四、補充「被告甲○○於110 年11月11日本院準備程序及審理中
    之自白（參本院卷附當日各該筆錄）」為證據。
叁、審酌被告案發時受雇在萊爾富超商板豐店擔任店員，於執行
    相關業務之期間，對於營業款項之收取或交付，以及店內各
    項事務之處理，本應秉持誠實信用之原則並恪盡職守，竟貪
    圖不法私利而實行本件犯行，所為有悖執行業務之基本誠信
    ，並造成前述超商店長即告訴人乙○○受有損失，甚為不該
    ，兼衡被告之素行、職業、教育程度、告訴人損失之金額、
    家庭經濟與生活狀況，以及被告犯後坦承犯行，態度勉可，
    然迄今未能與告訴人達成和解或成立調解，亦未完全填補告
    訴人所受之損害（詳後述）等一切情狀，量處如主文第1 項
    所示之刑，以資處罰。
肆、查被告實行本件犯行取得之新臺幣（下同）6 萬3 千元並未
    扣案，扣除事後經告訴人同意而應給付被告之薪資1 萬6 千
    元，尚餘4 萬7 千元未歸還告訴人，核屬被告之犯罪所得，
    有本院電詢告訴人實際還款情形之公務電話紀錄1 份附卷可
    參，基於任何人不能保有犯罪所得之立法原則，自應於主文
    第2 項宣告沒收，並於全部或一部不能沒收或不宜執行沒收
    時，追徵其價額。
伍、本判決係依刑事訴訟法第310 條之2 及第454 條所製作之簡
    化判決，依法僅需記載犯罪事實、證據名稱及應適用之法條
    ，並得以簡略方式為之，如認定之犯罪事實、證據及應適用
    之法條，與檢察官起訴書之記載相同者，得引用之，附此敘
    明。
據上論斷，應依刑事訴訟法第273 條之1 第1 項、第299 條第1
項前段、第310 條之2 、第454 條（本件依刑事判決精簡原則，
僅記載程序法條文），判決如主文。
本案經檢察官賴建如偵查起訴，由檢察官陳炎辰到庭執行公訴。
中    華    民    國    110   年    11    月    23    日
                 刑事第二十四庭  法  官  李俊彥    
以上正本證明與原本無異。
如不服本判決，應於判決送達後20日內敘明上訴理由，向本院提
出上訴狀（應附繕本），上訴於臺灣高等法院。其未敘述上訴理
由者，應於上訴期間屆滿後20日內向本院補提理由書「切勿逕送
上級法院」。
                                 書記官  林慈恩
中    華    民    國    110   年    11    月    23    日
附錄本判決論罪之法律條文：
中華民國刑法第336 條
對於公務上或因公益所持有之物，犯前條第1 項之罪者，處1 年
以上7 年以下有期徒刑，得併科15萬元以下罰金。
對於業務上所持有之物，犯前條第1 項之罪者，處6 月以上5 年
以下有期徒刑，得併科9 萬元以下罰金。
前二項之未遂犯罰之。 
--------------------------------------------------------
附件：
臺灣新北地方檢察署檢察官起訴書
                                    110年度偵字第22055號
    被      告  甲○○  男  28歲（民國00年0月00日生）
                        住臺北市○○區○○路00巷0號3樓
                        國民身分證統一編號：Z000000000號
                        （另案於法務部矯正署桃園監獄執行
                        中）
上列被告因侵占案件，已經偵查終結，認應該提起公訴，茲將犯
罪事實及證據並所犯法條分敘如下：
            犯罪事實
一、甲○○前因㈠妨害性自主案件，經臺灣南投地方法院以101
    年度侵訴字第32號判決判處有期徒刑3 月（共3 罪），應執
    行有期徒刑6 月確定；㈡竊盜案件，經臺灣臺北地方法院（
    下稱臺北地院）以102 年度簡字第2050號判決判處有期徒刑
    4 月確定；㈢侵占案件，經臺北地院以102 年度易字第1065
    號判決判處有期徒刑7 月確定；㈣侵占案件，經臺北地院以
    102 年度審易字第2475號判決判處有期徒刑7 月確定；㈤竊
    盜案件，經臺北地院以102 年度易字第933 號判決判處有期
    徒刑7 月，上訴後，嗣經臺灣高等法院以102 年度上易字第
    2608號判決上訴駁回確定；㈥竊盜等案件，經臺北地院以10
    2 年度易字第897 號判決分別判處有期徒刑8 月（共3 罪）
    、3 月，上訴後，嗣經臺灣高等法院以102 年度上易字第26
    03號判決上訴駁回確定；㈦加重竊盜案件，經臺北地院以10
    2 年度審易字第2568號判決判處有期徒刑8 月，上訴後，嗣
    經臺灣高等法院以103 年度上易字第430 號判決上訴駁回確
    定；㈧詐欺案件，經臺灣士林地方法院102 年度審簡字第96
    2 號判決判處拘役55日確定；㈨詐欺等案件，經臺北地院以
    103 年度簡字第644 號判決分別判處有期徒刑3 月、3 月、
    拘役50日確定；上開㈠㈡㈢㈣㈤㈨罪刑，嗣經臺北地院以10
    5 年度聲字第801 號裁定應合併執行有期徒刑2 年10月、拘
    役100 日確定，另㈥㈦㈧所示之罪刑，則經臺北地院以103
    年度聲字第1038號裁定應合併執行有期徒刑2 年6 月確定，
    上開應執行有期徒刑、拘役接續執行，有期徒刑部分執行至
    民國107 年9 月26日經縮短刑期假釋，隨自同日起接續執行
    拘役100 日迄至108 年1 月3 日，迨108 年2 月6 日縮刑期
    滿假釋未經撤銷，未執行之刑以已執行論而執行完畢。甲○
    ○自110 年1 月中至3 月19日在新北市○○區○○街0000號
    「萊爾富板豐店」擔任店員職務，從事收取營收款項等事務
    ，係從事業務之人。竟不知悔改，意圖為自己不法之所有，
    於110 年3 月19日22時15分許打開收銀機，將當日部分營收
    款新臺幣（以下同）6 萬3,000 元現金予以侵占入己。嗣經
    店長乙○○核對款項發現上情。
二、案經游輝耀訴由新北市政府警察局海山分局報告偵辦。
            證據並所犯法條
一、證據清單及待證事項：
┌──┬───────────┬──────────────┐
│編號│       證據名稱       │         待證事實           │
├──┼───────────┼──────────────┤
│ 一 │被告甲○○於警詢中之自│1.擔任「萊爾富板豐店」從事收│
│    │白                    │  銀工作                    │
│    │                      │2.坦承侵占店內110 年3 月19日│
│    │                      │  營收現金6 萬3000元        │
├──┼───────────┼──────────────┤
│ 二 │告訴人游輝耀於警詢之指│發現店內110 年3 月19日店內營│
│    │訴                    │收款短少及被告坦承侵占6 萬30│
│    │                      │00元營收現金之事實          │
├──┼───────────┼──────────────┤
│ 三 │萊爾富北縣板豐店現金盤│自帳面上顯示現金短少6 萬2842│
│    │盈（虧）/匯款明細表   │元，證明被告侵占款項之事實  │
├──┼───────────┼──────────────┤
│ 四 │告訴人與被告之手機訊軟│證明被告坦認侵占店內營收款  │
│    │體對話內容截圖        │                            │
├──┼───────────┼──────────────┤
│ 五 │監視錄影光碟1 片、侵占│證明被告侵占店內營收款之過程│
│    │過程截圖5 張          │                            │
└──┴───────────┴──────────────┘
二、核被告所為，係犯刑法第336 條第2 項業務侵占罪嫌。被告
    有犯罪事實欄所載之論罪科刑執行紀錄，有本署刑案資料查
    註紀錄表在卷可稽，其於受有期徒刑執行完畢後，5 年以內
    故意再犯本案有期徒刑以上之罪，請審酌是否依刑法第47條
    第1 項規定加重其刑。另被告所侵占之款項為犯罪所得，請
    依刑法第38條之1 第1 項規定沒收之，如於全部或一部不能
    沒收或不宜執行沒收時，併請依同條第3 項規定追徵其價額
    。
三、依刑事訴訟法第251 條第1 項提起公訴。
    此  致
臺灣新北地方法院
中    華    民    國   110    年    8     月    6     日
                              檢  察  官  賴建如